臺灣桃園地方法院民事簡易判決
110年度桃簡字第1930號
原      告  陳志亮  

訴訟代理人  李新吉  
被      告  李明等  
訴訟代理人  魏廷宇  
            楊崴宇  
            李宸豪  
上列當事人間請求侵權行為損害賠償事件，本院於111年11月1日
言詞辯論終結，判決如下：
    主      文
被告應給付原告新臺幣152,684元。
原告其餘之訴駁回。
訴訟費用（除減縮部分外）由被告負擔70%，餘由原告負擔。
本判決原告勝訴部分得假執行。
    事實及理由
壹、程序方面：
    按訴狀送達後，原告不得將原訴變更或追加他訴，但減縮應
    受判決事項之聲明者不在此限，民事訴訟法第436條第2項、
    第255條第1項第3款分別定有明文。查原告原起訴聲明為：
    「被告應給付原告新臺幣（下同）600,000元」，嗣迭經變
    更，於民國111年11月1日言詞辯論時確定聲明為：「被告應
    給付原告208,534元」（本院卷104頁反面、106頁），經核
    原告上開所為，係屬減縮應受判決事項之聲明，揆諸首揭規
    定，應予准許。
貳、實體方面：
一、原告主張：被告於109年9月3日上午9時許，駕駛車牌號碼00
    0-0000號自用小客車（下稱肇事車輛），沿桃園市龜山區忠
    義路2段(下僅稱路街名)第3車道由東往西方向直行行駛，於
    行至忠義路2段與復興街交岔路口時，本應注意變換車道時
    應讓直行車先行，並應注意安全距離及轉彎車應讓直行車先
    行，而依當時情形並無不能注意情事，竟疏未注意，即貿然
    變換車道欲右轉駛往復興街，適原告騎乘車號000-0000號普
    通重型機車（下稱系爭車輛），沿忠義路2段外側車道由東
    往西方向直行駛至，2車當場發生碰撞（下稱系爭事故），
    致原告受有左肩左下肢開放性傷口、頸部挫傷併雙手神經炎
    、左肩部挫傷、頸椎神經根病變之傷害，原告因此受有機車
    維修費用33,550元、不能工作損失71,984元、醫療器材費用
    3,000元及精神慰撫金100,000元之損害。爰依侵權行為之法
    律關係提起本件訴訟，請求被告負損害賠償責任等語，並聲
    明：如變更後之聲明。
二、被告則以：兩造確於上開時、地發生車禍事故，然原告主張
    之頸椎神經根病變與系爭事故無因果關係，因此所支出之醫
    療費用與被告無關；不能工作損失部分未提出證明；修車費
    用零件部分應予折舊及慰撫金請求金額過高等語，資為抗辯
    。並聲明：原告之訴駁回。
三、得心證之理由：
　㈠按因故意或過失，不法侵害他人之權利者，負損害賠償責任
    ；汽車、機車或其他非依軌道行駛之動力車輛，在使用中加
    損害於他人者，駕駛人應賠償因此所生之損害。但於防止損
    害之發生，已盡相當之注意者，不在此限，民法第184條第1
    項前段、第191條之2定有明文。原告主張被告於前揭時、地
    駕駛肇事車輛，因疏未注意變換車道時應讓直行車先行、轉
    彎車應讓直行車先行及未保持安全距離等原因，撞車原告騎
    乘之系爭車輛肇生本件事故，致原告受有左肩左下肢開放性
    傷口、頸部挫傷併雙手神經炎、左肩部挫傷之傷害（下稱刑
    事案件認定之傷害結果），系爭車輛亦受損等情，業經本院
    職權調取本院110年度審交簡字第195號刑事案件卷宗核閱屬
    實，被告對此亦未爭執，堪信屬實。是被告上開過失肇事行
    為與原告所受刑事案件認定之傷害結果與系爭車輛損害結果
    間具相當因果關係，可以認定，原告主張被告應負損害賠償
    責任，應屬有據。
　㈡茲就原告得請求之金額審酌如下：
　　⒈機車維修費用，不得請求。
　　　⑴損害賠償，除法律另有規定或契約另有訂定外，應以填
        補債權人所受損害及所失利益為限，民法第216條定有
        明文。
　　　⑵依系爭車輛車籍資料所示，該車之車主為周鳳琴而非原
        告(本院卷82頁)，原告又未提出受讓該車車輛債權之證
        明文件，自亦不得以他人之債權向被告請求賠償。是原
        告此部分請求，並無理由。
    ⒉不能工作損失部分，得請求71,984元。
　　　　原告主張於事故發生時任職於兆捷有限公司，因受傷無
        法工作2個月（109年10月至11月），計受有不能工作薪
        資損失71,984元之事實，業據提出健雄診所診斷證明書
        、兆捷有限公司請假證明書以為佐證（本院卷第11、10
        7頁），應堪足採信。據此，原告主張因受傷無法工作2
        個月，計受有薪資損失71,984元，應予准許。
    ⒊醫療費用部分，得請求700元。
　　　⑴原告主張因系爭事故而支出醫療費用700元等語，業據提
        出健雄診所藥物明細及收據為證（本院卷71-73頁）。
        被告此部分亦不爭執，應認原告之請求為有理由。
　　　⑵至原告另主張因系爭事故而受有頸椎神經根病變之傷害
        ，並前往長庚醫療財團法人林口長庚紀念醫院（下稱林
        口長庚）看診支出3,170元等節，被告抗辯此部分與系
        爭事故無因果關係。經本院函詢林口長庚結果，該院回
        復以「依醫學經驗研判，頸椎神經根病變之成因多為退
        化所導致，然亦有因外力加劇病情之可能」（本院卷46
        頁）。頸椎神經根病變既多源自退化所致，原告又自承
        無法就該病症與系爭事故間之因果關係提出其他舉證（
        本院卷105頁反面），則本院依原告所提證據，無法認
        定其所受頸椎神經根病變與系爭事故有關，故原告請求
        此部分看診支出，即屬無據。
    ⒋精神慰撫金部分，得請求80,000元
　　　⑴慰撫金之賠償須以人格權遭遇侵害，使精神上受有痛苦
        為必要，其核給之標準固與財產上損害之計算不同，然
        非不可斟酌雙方身分資力與加害程度，及其他各種情形
        核定相當之數額（最高法院51年台上字第223號判決先
        例參照）。
　　　⑵原告因本件事故致受有前述之傷害，受有一定程度精神
        上痛苦，其請求被告賠償精神慰撫金自屬有據。本院審
        酌兩造工作、收入、名下財產多寡（本院卷29-33頁反
        面），併參酌原告所受傷勢程度，暨兩造身分、地位、
        教育程度、等一切情形，認原告得請求賠償之精神慰撫
        金以80,000元為適當，逾此數額即無可採。
    ⒌從而，本件原告得請求被告損害賠償之數額為152,684元（
      計算式：不能工作損失71,984元＋醫療費用700元＋精神慰
      撫金80,000元＝152,684元）
四、綜上所述，原告依侵權行為之法律關係，請求被告給付152,
    684元，為有理由，應予准許。逾此部分請求，則屬無據，
    應予駁回。
五、本件原告勝訴之部分係依民事訴訟法第427條第1項適用簡易
    程序所為被告敗訴之判決，爰依同法第389條第1項第3款之
    規定，依職權宣告假執行。
六、訴訟費用負擔之依據：民事訴訟法第79條。
中　　華　　民　　國　　111 　年　　11　　月　　18　　日
                  桃園簡易庭  法  官  楊奕泠
以上為正本係照原本作成。
如不服本判決，應於送達後20日內，向本院提出上訴狀，並表明
上訴理由，如於本判決宣示後送達前提起上訴者，應於判決送達
後20日內補提上訴理由書（須附繕本）。
如委任律師提起上訴者，應一併繳納上訴審裁判費。
中　　華　　民　　國　　111 　年　　11　　月　　18　　日
                              書記官  王帆芝